th: ระดับการกรองของเครื่องฟอกอากาศ: E10; E11; E12; ระดับ H10; ระดับ H11; ระดับ H12; ระดับ H13; ระดับ H14; ระดับ MERV 10; ระดับ MERV 11; ระดับ MERV 12; ระดับ MERV 13; ระดับ MERV 14; ระดับ MERV 15; ระดับ MERV 16; ระดับ MERV 8; ระดับ MERV 9; ระดับ U15; ระดับ U16; ระดับ U17; แผ่นกรอง ULPA; อื่นๆ
pl: Klasa filtracji oczyszczacza powietrza: E10; E11; E12; H10; H11; H12; H13; H14; MERV 10; MERV 11; MERV 12; MERV 13; MERV 14; MERV 15; MERV 16; MERV 8; MERV 9; U15; U16; U17; ULPA; Pozostałe
sk-SK: Hodnotenie filtrácie čističky vzduchu: E10; E11; E12; H10; H11; H12; H13; H14; MERV 10; MERV 11; MERV 12; MERV 13; MERV 14; MERV 15; MERV 16; MERV 8; MERV 9; U15; U16; U17; ULPA; Iné
fr: Indice de filtration du purificateur d’air: E10; E11; E12; H10; H11; H12; H13; H14; MERV 10; MERV 11; MERV 12; MERV 13; MERV 14; MERV 15; MERV 16; MERV 8; MERV 9; U15; U16; U17; ULPA; Autre
cs: Filtrační třída čističky vzduchu: E10; E11; E12; H10; H11; H12; H13; H14; MERV 10; MERV 11; MERV 12; MERV 13; MERV 14; MERV 15; MERV 16; MERV 8; MERV 9; U15; U16; U17; ULPA; Jiné
pt-PT: Classificação de filtragem do purificador de ar: E10; E11; E12; H10; H11; H12; H13; H14; MERV 10; MERV 11; MERV 12; MERV 13; MERV 14; MERV 15; MERV 16; MERV 8; MERV 9; U15; U16; U17; ULPA; Outro
es: Clasificación de filtración del purificador de aire: E10; E11; E12; H10; H11; H12; H13; H14; MERV 10; MERV 11; MERV 12; MERV 13; MERV 14; MERV 15; MERV 16; MERV 8; MERV 9; Sub 15; Sub 16; Sub-17; ULPA; Otros
fi: Ilmanpuhdistimen suodatusluokitus: E10; E11; E12; H10; H11; H12; H13; H14; MERV 10; MERV 11; MERV 12; MERV 13; MERV 14; MERV 15; MERV 16; MERV 8; MERV 9; U15; U16; U17; ULPA; Muu
ru: Класс фильтрации очистителя воздуха: E10; E11; E12; H10; H11; H12; H13; H14; MERV 10; MERV 11; MERV 12; MERV 13; MERV 14; MERV 15; MERV 16; MERV 8; MERV 9; U15; U16; U17; ULPA; Другой
lt-LT: Oro valytuvo filtravimo klasė: E10; E11; E12; H10; H11; H12; H13; H14; MERV 10; MERV 11; MERV 12; MERV 13; MERV 14; MERV 15; MERV 16; MERV 8; MERV 9; U15; U16; U17; ULPA; Kita
zh-TW: 空氣清淨機過濾等級: E10; E11; E12; H10; H11; H12; H13; H14; MERV 10; MERV 11; MERV 12; MERV 13; MERV 14; MERV 15; MERV 16; MERV 8; MERV 9; U15; U16; U17; ULPA; 其他
it: Valutazione della filtrazione del purificatore d'aria: E10; E11; E12; H10; H11; H12; H13; H14; MERV 10; MERV 11; MERV 12; MERV 13; MERV 14; MERV 15; MERV 16; MERV 8; MERV 9; U15; U16; U17; ULPA; Altro
pt-BR: Classificação da filtragem do purificador de ar: E10; E11; E12; H10; H11; H12; H13; H14; MERV 10; MERV 11; MERV 12; MERV 13; MERV 14; MERV 15; MERV 16; MERV 8; MERV 9; U15; U16; U17; ULPA; Outro
vi: Chỉ số hiệu suất lọc của máy lọc không khí: E10; E11; E12; H10; H11; H12; H13; H14; MERV 10; MERV 11; MERV 12; MERV 13; MERV 14; MERV 15; MERV 16; MERV 8; MERV 9; U15; U16; U17; ULPA; Khác
bg-BG: Клас на филтриране на пречиствателя на въздух: E10; E11; E12; H10; H11; H12; H13; H14; MERV 10; MERV 11; MERV 12; MERV 13; MERV 14; MERV 15; MERV 16; MERV 8; MERV 9; U15; U16; U17; ULPA; Друго
el: Κατηγορία απόδοσης φιλτραρίσματος καθαριστή αέρα: E10; E11; E12; H10; H11; H12; H13; H14; ΜΕΡΒ 10; ΜΕΡΒ 11; ΜΕΡΒ 12; ΜΕΡΒ 13; ΜΕΡΒ 14; ΜΕΡΒ 15; ΜΕΡΒ 16; ΜΕΡΒ 8; ΜΕΡΒ 9; U15; U16; U17; ULPA; Άλλο
nb: Luftrenserens filtreringsvurdering: E10; E11; E12; H10; H11; H12; H13; H14; MERV 10; MERV 11; MERV 12; MERV 13; MERV 14; MERV 15; MERV 16; MERV 8; MERV 9; U15; U16; U17; ULPA; Annet
ro-RO: Clasificarea filtrării purificatorului de aer: E10; E11; E12; H10; H11; H12; H13; H14; MERV 10; MERV 11; MERV 12; MERV 13; MERV 14; MERV 15; MERV 16; MERV 8; MERV 9; U15; U16; U17; ULPA; Altele
ja: 空気清浄機のろ過性能評価: E10; E11; E12; H10; H11; H12; H13; H14; MERV 10; MERV 11; MERV 12; MERV 13; MERV 14; MERV 15; MERV 16; MERV 8; MERV 9; U15; U16; U17; ULPA; その他
hr-HR: Ocjena filtracije pročišćivača zraka: E10; E11; E12; H10; H11; H12; H13; H14; MERV 10; MERV 11; MERV 12; MERV 13; MERV 14; MERV 15; MERV 16; MERV 8; MERV 9; U15; U16; U17; ULPA; Ostalo
hu: Légtisztító szűrési teljesítménye: E10; E11; E12; H10; H11; H12; H13; H14; MERV 10; MERV 11; MERV 12; MERV 13; MERV 14; MERV 15; MERV 16; MERV 8; MERV 9; U15; U16; U17; ULPA; Egyéb
sl-SI: Ocena filtracije čistilnika zraka: E10; E11; E12; H10; H11; H12; H13; H14; MERV 10; MERV 11; MERV 12; MERV 13; MERV 14; MERV 15; MERV 16; MERV 8; MERV 9; U15; U16; U17; ULPA; Druga
zh-CN: 空气净化器过滤等级: E10; E11; E12; H10; H11; H12; H13; H14; MERV 10; MERV 11; MERV 12; MERV 13; MERV 14; MERV 15; MERV 16; MERV 8; MERV 9; U15; U16; U17; ULPA; 其他
en: Air purifier filtration rating: E10; E11; E12; H10; H11; H12; H13; H14; MERV 10; MERV 11; MERV 12; MERV 13; MERV 14; MERV 15; MERV 16; MERV 8; MERV 9; U15; U16; U17; ULPA; Other
de: Leistung des Luftreinigerfilters: E10; E11; E12; H10; H11; H12; H13; H14; MERV 10; MERV 11; MERV 12; MERV 13; MERV 14; MERV 15; MERV 16; MERV 8; MERV 9; U15; U16; U17; ULPA; Sonstiges
sv: Filtreringsklassificering för luftrenare: E10; E11; E12; H10; H11; H12; H13; H14; MERV 10; MERV 11; MERV 12; MERV 13; MERV 14; MERV 15; MERV 16; MERV 8; MERV 9; U15; U16; U17; ULPA; Övrigt
ko: 공기청정기 여과 등급: E10; E11; E12; H10; H11; H12; H13; H14; MERV 10; MERV 11; MERV 12; MERV 13; MERV 14; MERV 15; MERV 16; MERV 8; MERV 9; U15; U16; U17; ULPA; 기타
tr: Hava temizleyici filtreleme derecesi: E10; E11; E12; H10; H11; H12; H13; H14; MERV 10; MERV 11; MERV 12; MERV 13; MERV 14; MERV 15; MERV 16; MERV 8; MERV 9; U15; U16; U17; ULPA; Diğer
nl: Filterklasse luchtzuivering: E10; E11; E12; H10; H11; H12; H13; H14; MERV 10; MERV 11; MERV 12; MERV 13; MERV 14; MERV 15; MERV 16; MERV 8; MERV 9; U15; U16; U17; ULPA; Overig
da: Luftrensers filtreringsgrad: E10; E11; E12; H10; H11; H12; H13; H14; MERV 10; MERV 11; MERV 12; MERV 13; MERV 14; MERV 15; MERV 16; MERV 8; MERV 9; U15; U16; U17; ULPA; Andet